# 逆流交易：原全资子公司年末增加少数股东，逆流交易的合并处理

提问人：DnKJSY 时间：2022-06-21 10:15:37
请教陈版主，B公司原为A公司100%持股子公司，存在逆流交易，假设 2020 年 10 月末B公司少数股东入股，持有20%股份。合并报表中，年末A公司结存的未实现内部交易损益对于少数股东权益&损益的影响，是仅考虑B公司少数股东入股后（11-12月）形成的，还是考虑累计结存的？谢谢

回答人：chenyiwei
对少数股东损益的影响只需要考虑少数股东入股后的损益影响，因为少数股东损益是根据少数股东入股后的子公司净利润为基础计算的。
对于少数股东权益的影响，需根据抵销逆流交易损益后的子公司权益计算。